臺灣臺南地方法院刑事判決
111年度易字第254號
公  訴  人  臺灣臺南地方檢察署檢察官
被      告  王品智



上列被告因竊盜案件，經檢察官提起公訴（111年度偵字第4015
號），被告於準備程序中就被訴事實為有罪之陳述，經本院裁定
進行簡式審判程序後，判決如下：
    主  文
王品智犯竊盜罪共肆罪，均累犯，各處有期徒刑參月，如易科罰
金，均以新臺幣壹仟元折算壹日；又犯竊盜罪，累犯，處拘役參
拾日，如易科罰金，以新臺幣壹仟元折算壹日。應執行有期徒刑
伍月，如易科罰金，以新臺幣壹仟元折算壹日。
    犯罪事實及理由
一、犯罪事實：王品智意圖為自己不法之所有，基於竊盜之犯意
    ，為下列不法犯行：
  ㈠於民國111年2月5日9時28分，王品智行經臺南市○○區○○路000
    號前，見胡秀靜所有之車牌號碼000-000號重型機車鑰匙插
    在電門上，竟開啟該機車電門發動，竊取該機車離去，隨後
    棄置在臺南市○○區○○路00號前（已發還）。
  ㈡於同月6日9時41分，王品智行經臺南市○○區○○路00號前，見
    陽中豪所有之車牌號碼000-0000號重型機車鑰匙插在電門上
    ，竟開啟該機車電門發動，竊取該機車離去，隨後棄置在臺
    南市○○區○○00○00號前（已發還）。
  ㈢於同月6日21時17分，王品智行經臺南市○○區○○路00巷00號前
    ，見郭盈愉所有之車牌號碼000-000號重型機車鑰匙插在電
    門上，竟開啟該機車電門發動，竊取該機車（含油箱內汽油
    ）離去，隨後棄置在上開行竊地點附近（已發還）。
  ㈣於同月8日9時3分，王品智行經臺南市○○區○○路000號前，見
    陳彥琪所有之自行車未上鎖，竟竊取該車離去，隨 後棄置
    在臺南市○市區○○路00號前（已發還）。
　㈤於同月9日9時許，王品智行經臺南市○○區○○路00○0號前，見
    李欣翰所有之車牌號碼000-000號重型機車鑰匙插在電門上
    ，竟開啟該機車電門發動，竊取該機車離去。嗣於13時40分
    許，王品智騎乘該車行經臺南市○○區○○村00○0號前，經警攔
    查，始循線查悉上情。案經胡秀靜、陽中豪、郭盈愉、陳彥
    琪訴由臺南市政府警察局善化分局移送臺灣臺南地方檢察署
    檢察官偵查起訴。
二、本件被告王品智所犯均係死刑、無期徒刑、最輕本刑為3年
    以上有期徒刑以外之罪，其於準備程序中就被訴事實為有罪
    之陳述，經法官告知簡式審判程序之旨，並聽取公訴人及被
    告之意見後，認宜為簡式審判程序，依刑事訴訟法第273條
    之1第1項規定，裁定進行簡式審判程序加以審理，則依據刑
    事訴訟法第273條之2、同法第159條第2項之規定，不適用傳
    聞法則有關限制證據能力之相關規定；並得依同法第310條
    之2之準用同法第454條之規定製作略式判決書（僅記載「證
    據名稱」），合先敘明。
三、上揭犯罪事實，有下列證據可資佐證：
  ㈠被告於警詢、偵訊及本院準備程序中之自白。
  ㈡告訴人胡秀靜、陽中豪、郭盈愉、陳彥琪、被害人李欣翰於
    警詢中供述。
  ㈢卷附員警偵破報告、自願受搜索同意書、臺南市政府警察局
    善化分局搜索扣押筆錄、扣押物品目錄表、贓物認領保管單
    、臺南市政府警察局車輛協尋電腦輸入單、失車-案件基本
    資料詳細畫面報表、南市政府警察局善化分局善化派出所受
    理各類案件紀錄表、監視器錄影光碟、翻拍照片、現場照片
    。
四、核被告所為均係犯刑法第320條第1項之竊盜罪。被告前因施
    用毒品以及竊盜等案件，經本院裁定應執行有期徒刑4年6月
    ，於109年5月18日執行完畢，此有卷附臺灣高等法院被告前
    案紀錄表可稽，其於5年以內再故意犯本件有期徒刑以上之
    罪，均為累犯。又司法院大法官會議釋字第775號解釋，認
    關於刑法第47條之累犯應一律加重其刑之規定應於2年內修
    正，於修正前，宜由法院依上開解釋意旨，於個案中分情節
    ，基於累犯者有其特別惡性及對刑罰反應力薄弱等立法理由
    ，裁量是否加重最低本刑。而被告本次所犯之罪與前案為相
    同性質之罪，被告未因前開犯罪科刑執行完畢而受有警惕，
    復又於5年內再犯本件之罪，足認其對於法敵對意識並未因
    前開科刑執行完畢而減弱，且刑罰之反應力薄弱，故仍認本
    案有依刑法第47條第1項規定加重其最低本刑之必要，而依
    法予以加重其刑。被告所犯5次竊盜犯行，犯意各別，行為
    互殊，應分論併罰。爰審酌被告欠缺對他人財產權之尊重，
    法治概念薄弱，只因自己的交通工具損壞，外出欠缺交通工
    具代步，竟隨意竊取他人的機車或腳踏車代步，並於使用後
    任意棄置，侵害他人財產權，行為至為不該，且前已有多次
    竊盜前科之紀錄，素行非佳，惟竊取的機車或腳踏車均已尋
    獲返還被害人，且被告於犯罪後就上開犯行均坦承不諱，足
    見尚知悔悟，兼衡被告自陳高中肄業之智識程度，已婚，育
    有一女，與父母、女兒同住，妻子在越南，每月薪資約3萬
    元，家中沒有人需要扶養等一切家庭情狀，分別依被告所竊
    取的是機車或腳踏車，量處如主文所示之刑，並就有期徒刑
    部分定其應執行之刑暨均諭知易罰金之折算標準。
五、依刑事訴訟法第299條第1項、第273條之1第1項、第310條之
    2，刑法第320條第1項、第47條第1項、第41條第1項前段、
    第51條第5款，判決如主文。
本案經檢察官郭俊男提起公訴，檢察官李佳潔到庭執行職務。
中　　華　　民　　國 　111　　年　 　4　　月　　 7　　日
                    刑事第六庭    法　官  鄭銘仁
以上正本證明與原本無異。
如不服本判決應於收受本判決後20日內向本院提出上訴書狀，並
應敘述具體理由。其未敘述上訴理由者，應於上訴期間屆滿後20
日內向本院補提理由書狀（均須按他造當事人之人數附繕本）「
切勿逕送上級法院」。 
                                  書記官  陳姝妤
中　　華　　民　　國　　111 　年　　4 　　月　　8 　　日
附錄本案論罪科刑法條：
中華民國刑法第320條
意圖為自己或第三人不法之所有，而竊取他人之動產者，為竊盜
罪，處5年以下有期徒刑、拘役或50萬元以下罰金。
意圖為自己或第三人不法之利益，而竊佔他人之不動產者，依前
項之規定處斷。
前二項之未遂犯罰之。